【裁判字號】    94,易,505
【裁判日期】    950627
【裁判案由】    違反毒品危害防制條例
【裁判全文】
臺灣屏東地方法院刑事判決               94年度易字第505號
公  訴  人  臺灣屏東地方法院檢察署檢察官
被      告  乙○○
上列被告因違反毒品危害防制條例案件，經檢察官提起公訴（94
年度毒偵字第1760號），本院判決如下：
    主  文
乙○○連續施用第二級毒品，累犯，處有期徒刑壹年陸月。
    事  實
一、乙○○前因施用第一級、第二級毒品，經本院以91年度訴字
    第104 號分別判處有期徒刑10月、8 月，應執行有期徒刑1
    年2 月確定，另案因施用第二級毒品，經本院以92年度易字
    第624 號判處有期徒刑7 月確定，與前開案件接續執行，於
    民國92年3 月22日入監，93年11月8 日縮刑假釋出監，嗣94
    年3 月27日因縮刑期滿未經撤銷假釋而執行完畢。
二、又其因施用毒品案件，最近1 次經依法院裁定送強制戒治，
    於91年1 月8 日入所執行，91年5 月28日因停止戒治出所付
    保護管束，依指揮書於92年1 月7 日因期滿未經撤銷停止戒
    治而執行完畢，竟不知悔改，5 年內復基於施用第二級毒品
    之概括犯意，自94年5 月17日晚間8 時許起（起訴書誤載為
    94年5 月27日），至94年6 月1 日晚間8 時許止，連續在友
    人甲○○（另案檢察官偵查起訴）位在屏東市○○街35號住
    處內，以置於鋁箔紙（查獲前已因丟棄而滅失）上燒烤並吸
    用其煙霧之方式，每7 、8 天1 次之頻率，施用第二級毒品
    甲基安非他命3 次，嗣於94年6 月3 日下午1 時10分許，在
    前開處所為警查獲，經採尿送驗結果，呈甲基安非他命陽性
    反應。
三、案經屏東縣警察局移送臺灣屏東地方法院檢察署檢察官偵查
    起訴。
    理  由
一、前揭連續施用第二級毒品甲基安非他命之犯罪事實，業據被
    告乙○○於警詢中及本院最後1 次審理程序期日自承不諱，
    其前揭時地為警查獲時，經採尿送臺灣檢驗科技股份有限公
    司以氣相層析質譜儀法（GC／MS）檢驗結果，亦因尿液中安
    非他命濃度達760ng/mL，逾500ng/mL閾值標準；甲基安非他
    命濃度達4,170ng/mL，逾500ng/mL閾值標準甚多，經判定呈
    甲基安非他命陽性反應，有該公司94年6 月10日，編號KＺ00
    0000000000號濫用藥物尿液檢驗報告附卷可參，茲以其報告
    為鑑定機關本於專業知識暨以精密儀器測試後所得之結論，
    自可憑信。又因被告乙○○於本院行準備程序及前幾次行審
    理程序期日時，均矢口否認前開施用犯行，並以在密閉空間
    吸入同室他人吐出二手煙霧所致云云置辯，經本院以前開鑑
    驗報告向法務部調查局函詢結果，業據復稱「除非在同一空
    間內長時間與吸毒者直接相向且存心大量吸入吸毒者所呼出
    之煙氣，以二手煙可能存在之低劑量毒品，應不致在尿液中
    檢出毒品反應。以本案檢驗結果中甲基安非他命含量不低，
    研判吸入二手煙導致尿液中甲基安非他命陽性反應的可能性
    甚低」等語，有該局94年10月26日調科壹字第09462102720
    號函在卷可憑，是被告乙○○於本院審理時，一度辯稱吸入
    二手煙所致云云，顯不足採，其在警詢中及本院最後一次行
    審理程序期日時，自白施用甲基安非他命，堪信與事實相符
    。
二、被告乙○○前因施用毒品案件，有數次經送觀察、勒戒及強
    制戒治之紀錄，最近1 次經依法院裁定送強制戒治，於91年
    1 月8 日入所執行，91年5 月28日因停止戒治出所付保護管
    束，依指揮書甫於92年1 月7 日期滿未經撤銷停止戒治而執
    行完畢，有臺灣高等法院被告前案紀錄表、臺灣屏東地方法
    院檢察署刑案資料查註紀錄表、全國施用毒品案件紀錄表、
    受觀察勒戒人毒品及前科紀錄簡列表各1 份在卷可按，其強
    制戒治期滿5 年內再犯本件施用第二級毒品甲基安非他命之
    犯罪事證已臻明確，應依法論科。
三、按甲基安非他命為毒品危害防制條例第2 條第2 項第2 款規
    定之第二級毒品，除法律另有規定者外，不得持有、施用。
    核被告乙○○所為，係犯毒品危害防制條例第10條第2 項之
    施用第2 級毒品罪。其施用前持有甲基安非他命之低度行為
    ，應為施用之高度行為所吸收，不另論罪。其先後多次施用
    甲基安非他命之行為，時間緊接，手法相同，並觸犯構成要
    件相同之罪，顯係基於概括犯意反覆為之，為連續犯，應以
    一罪論，並加重其刑。又被告乙○○前因施用第一級、第二
    級毒品，經本院以91年度訴字第104 號分別判處有期徒刑10
    月、8 月，應執行有期徒刑1 年2 月確定，另案因施用第二
    級毒品，經本院以92年度易字第624 號判處有期徒刑7 月確
    定，與前開案件接續執行，於92年3 月22日入監，93年11月
    8 日縮刑假釋出監，嗣94年3 月27日因縮刑期滿未經撤銷假
    釋而執行完畢，有臺灣高等法院被告前案紀錄表、臺灣屏東
    地方法院檢察署刑案資料查註紀錄表、判決書各1 份在卷可
    按，其5 年之內再犯有期徒刑以上刑之本罪，為累犯，應依
    法加重其刑。其有2 以上刑之加重條件，遞加重之。
四、爰審酌被告乙○○之年齡、品行、智識程度、犯罪手段、對
    於法益侵害之程度，其為47年5 月6 日出生、受有國中肄業
    教育程度、務農為業之人，為本件犯罪時年47歲，有年籍等
    資料在卷可參，其前有多次因施用毒品或其他犯罪經查獲送
    觀察、勒戒、強制戒治或判刑之紀錄，除前開為本件犯罪構
    成要件前提事實之強制戒治，及前述構成累犯要件之執行紀
    錄，已如前述外，並有因違反麻醉藥品管理條例及犯竊盜罪
    而多次經法院判刑確定，入監執行及送強制工作之紀錄，有
    臺灣高等法院被告前案紀錄表、臺灣屏東地方法院檢察署刑
    案資料查註紀錄表、全國施用毒品案件紀錄表、受觀察勒戒
    人毒品及前科紀錄簡列表各1 份在卷可按，素行惡劣，顯然
    法治觀念薄弱，欠缺悔悟、遷善之決心，對於社會秩序及其
    個人身心健康之影響非輕，其數次因施用毒品而經法院裁定
    送觀察、勒戒、強制戒治及判刑確定並送執行完畢之經驗，
    除使其習得在法庭上悍然信誓並藉口吸入二手煙等飾卸罪責
    之辯詞外，全無助改善其施用毒品之惡習，亟待有效矯治，
    及其此次犯罪施用毒品之期間、次數、犯罪後態度等一切情
    狀，量處如主文所示之刑，以資儆懲。
據上論斷，應依刑事訴訟法第299 條第1 項前段，毒品危害防制
條例第10條第2 項，刑法第11條前段、第56條、第47條，判決如
主文。
本案經檢察官鍾仁松到庭執行職務
中    華    民    國    95    年    6     月    27    日
                  刑事第二庭  審判長法  官  羅森德
                                    法  官  蘇碧珠
                                    法  官  陳松檀
以上正本證明與原本無異。
如不服本判決應於收受本判決送達後10日內向本院提出上訴書狀
，其未敘述上訴理由者，並得於提起上訴後10日內向本院補提理
由書狀（均須按他造當事人之人數附繕本）「切勿逕送上級法院
」
中    華    民    國    95    年    6     月    27    日
                                    書記官  林祥玉
附錄本件判決引用之法條：
毒品危害防制條例第10條第2項
施用第二級毒品者，處3年以下有期徒刑。


司法院資訊處製作；財團法人民間司法改革基金會備份。
